【裁判字號】    99,審訴,756
【裁判日期】    991022
【裁判案由】    毒品危害防制條例
【裁判全文】
臺灣桃園地方法院刑事判決           99年度審訴字第756號
公  訴  人  臺灣桃園地方法院檢察署檢察官
被      告  甲○○
上列被告因毒品危害防制條例案件，經檢察官提起公訴（99年度
偵字第1024號），被告於本院準備程序進行中，就被訴事實為有
罪之陳述，經本院告知簡式審判程序意旨，並聽取當事人之意見
後，本院合議庭裁定依簡式審判程序審理，判決如下：
    主  文
甲○○施用第一級毒品，處有期徒刑陸月，如易科罰金，以新臺
幣壹仟元折算壹日；又施用第二級毒品，處有期徒刑月，如易
科罰金，以新臺幣壹仟元折算壹日；又持有第二級毒品純質淨重
二十公克以上，處有期徒刑陸月，如易科罰金，以新臺幣壹仟元
折算壹日，扣案之第二級毒品甲基安非他命拾貳包（合計驗餘淨
重貳拾參點陸捌零陸公克）均沒收銷燬之。應執行有期徒刑拾月
，如易科罰金，以新臺幣壹仟元折算壹日，扣案之第二級毒品甲
基安非他命拾貳包（合計驗餘淨重貳拾參點陸捌零陸公克）均沒
收銷燬之。
    事  實
一、甲○○前於民國95年間因施用毒品案件，經本院以96年度毒
    聲字第114 號裁定送觀察、勒戒後，因認無繼續施用毒品之
    傾向，於96年5 月11日執行完畢釋放出所，並經臺灣桃園地
    方法院檢察署檢察官以95年度毒偵字第5558號為不起訴處分
    確定。詎其仍不知悔改，於前揭觀察勒戒執行完畢釋放後5
    年內，復基於施用第一級毒品海洛因之犯意，於99年2 月23
    日晚間某時許，在桃園縣桃園市○○路某友人住處，以香菸
    吸食之方式，施用第一級毒品海洛因1 次；另基於施用第二
    級毒品甲基安非他命之犯意，於99年2 月24日上午8 時許，
    在桃園縣桃園市○○路417 號居處，以玻璃球燒烤之方式，
    施用第二級毒品甲基安非他命1 次；另明知甲基安非他命係
    毒品危害防制條例所列之第二級毒品，不得持有，詎基於持
    有第二級毒品甲基安非他命之犯意，於99年2 月24日下午1
    時許，在桃園縣龜山鄉○○路上之麥當勞，以新臺幣（下同
    ）約3 萬5 千元之價格，向年籍姓名不詳綽號「小陳」之成
    年男子購買第二級毒品甲基安非他命12包（合計驗餘淨重23
    .6806 公克）而持有之，嗣於99年2 月24日晚間8 時45分在
    桃園縣桃園市○○路126 號前為警查獲，並扣得前揭第二級
    毒品甲基安非他命共12包等物。
二、案經桃園縣政府警察局移送臺灣桃園地方法院檢察署檢察官
    偵查起訴。
    理  由
一、本案被告甲○○所犯均為死刑、無期徒刑或最輕本刑為3 年
    以上有期徒刑以外之罪，亦均非高等法院管轄第一審之案件
    ，而被告於準備程序中就被訴事實已為有罪之陳述，經本院
    告知簡式審判程序之旨，並聽取公訴人及被告之意見後，本
    院合議庭乃依刑事訴訟法第273 條之1 第1 項規定，裁定由
    受命法官獨任進行簡式審判程序，合先敘明。
二、上開事實，業據被告甲○○於警詢、檢察官訊問時及本院審
    理時均坦承不諱，並有桃園縣政府警察局搜索扣押筆錄、扣
    押物品目錄表、自願受搜索同意書、桃園縣政府警察局尿液
    暨毒品檢體真實姓名與編號對照表、臺灣檢驗科技股份有限
    公司濫用藥物檢驗報告、內政部警政署刑事警察局99年3 月
    12日刑鑑字第0990030766號鑑定書各1 份及現場及扣案物照
    片18張及扣案甲基安非他命12包可資佐證，是被告之任意性
    自白應與事實相符。本案事證明確，被告犯行堪以認定，自
    應依法論科。
三、按甲基安非他命係毒品危害防制條例第2 條第2 項第2 款所
    稱之第二級毒品，不得非法持有及施用，是核被告所為，係
    犯毒品危害防制條例第10條第1 項、第2 項施用第一級、第
    二級毒品，及同條例第11條第4 項之持有第二級毒品純質淨
    重20公克以上罪。然公訴意旨雖認被告持有第二級毒品之低
    度行為，為其施用第二級毒品之高度行為吸收不另論罪，惟
    查被告甲○○警詢中自承伊於99年2 月24日13時許在龜山鄉
    ○○路上的麥當勞向伊一位綽號「小陳」的朋友以新臺幣3
    萬5 千元購得毒品安非他命（99年度毒偵字第1024號偵查卷
    宗第18頁），又於檢察官訊問時自承伊在99年2 月24日下午
    12點至1 點間，在龜山鄉○○路麥當勞跟「小陳」買的等語
    （99年度毒偵字第1024號偵查卷宗第43頁），且另於本院99
    年5 月26日準備程序中訊據被告甲○○其施用第二級毒品之
    時間為99年2 月24日早上在家中以玻璃球燒烤施用安非他命
    等語，是以本件被告係先於家中施用第二級毒品後，再於同
    日中午時分向綽號「小陳」之成年男子購得前揭扣案毒品，
    並已超過毒品危害防制條例第11條第4 項所規定數量之毒品
    而持有之，故可證明被告甲○○係施用毒品後，另行購入持
    有之毒品，與本案施用第二級毒品犯行無涉，應各別獨立構
    成一罪，不生吸收關係，公訴意旨認係持有第二級毒品之低
    度行為，為施用第二級毒品之高度行為所吸收，容有誤會，
    而法院在事實同一之範圍內，不變更起訴之犯罪事實，亦不
    妨害基本社會事實同一之範圍內，始得自由認定事實，適用
    法律，故應予變更起訴法條。綜上所述，被告所犯前開3 罪
    ，犯意各別，行為互殊，應予分論併罰。爰審酌被告雖經觀
    察勒戒卻仍未能戒除施用毒品惡習，且又持有第二級毒品甲
    基安非他命純質淨重達20公克以上，所為非是，惟念其於犯
    後坦承犯行，態度尚稱良好，且施用毒品係對己身殘害，並
    未造成他人具體危害等一切情狀，分別量處如主文所示之刑
    ，並諭知易科罰金之折算標準且合併定其應執行刑，以示儆
    懲。至扣案之第二級毒品甲基安非他命12包（合計驗餘淨重
    23.6806 公克），應依毒品危害防制條例第18條第1 項前段
    之規定，併予宣告沒收銷燬。
據上論斷，應依刑事訴訟法第273 條之1 第1 項、第299 條第1
項前段、第300 條，毒品危害防制條例第10條第1 項、第2 項、
第11條第4 項、第18條第1 項前段，刑法第11條、第51條第5 款
、第41條第1 項、第8 項，判決如主文。
本案經檢察官蔡正傑到庭執行職務。
中    華    民    國    99    年    10    月    22    日
                        刑事庭    法  官  顏世翠
以上正本證明與原本無異。
如不服本判決，應於判決送達後10日內向本院提出上訴狀（應附
繕本），其未敘述上訴理由者，應於上訴期間屆滿後20日內補提
理由書狀於本院，上訴於臺灣高等法院。
                                  書記官  吳忻蒨
中    華    民    國    99    年    10    月    22    日
附錄本案論罪科刑依據之法條：
毒品危害防制條例第10條：
施用第一級毒品者，處6 月以上5 年以下有期徒刑。
施用第二級毒品者，處3 年以下有期徒刑。
毒品危害防制條例第11條：
持有第一級毒品者，處三年以下有期徒刑、拘役或新臺幣五萬元
以下罰金。
持有第二級毒品者，處二年以下有期徒刑、拘役或新臺幣三萬元
以下罰金。
持有第一級毒品純質淨重10公克以上者，處1 年以上7 年以下有
期徒刑，得併科新臺幣100 萬元以下罰金。
持有第二級毒品純質淨重20公克以上者，處6 月以上5 年以下有
期徒刑，得併科新臺幣70萬元以下罰金。
持有第三級毒品純質淨重20公克以上者，處3 年以下有期徒刑，
得併科新臺幣30萬元以下罰金。
持有第四級毒品純質淨重20公克以上者，處1 年以下有期徒刑，
得併科新臺幣10萬元以下罰金。
持有專供製造或施用第一級、第二級毒品之器具者，處1 年以下
有期徒刑、拘役或新臺幣1 萬元以下罰金。

司法院資訊處製作；財團法人民間司法改革基金會備份。
